【裁判字號】    98,訴,1167
【裁判日期】    990121
【裁判案由】    毒品危害防制條例
【裁判全文】
臺灣高雄地方法院刑事判決              98年度訴字第1167號
公  訴  人  臺灣高雄地方法院檢察署檢察官
被      告  己○○
選任辯護人  陳豐裕律師
被      告  甲○○
選任辯護人  劉新安律師
上列被告因毒品危害防制條例案件，經檢察官提起公訴（97年度
偵字第27107 號、98年度偵字第1479號），本院判決如下：
    主  文
己○○販賣第一級毒品，未遂，累犯，處有期徒刑捌年，扣案之
第一級毒品海洛因柒包（合計驗餘淨重為貳拾陸點肆壹公克，空
包裝總重為參點參貳公克）暨其包裝袋，均沒收銷燬，扣案之電
子磅秤壹台、分裝吸管壹支、夾鏈袋壹包、門號0000000
000號行動電話壹支（序號為00000000000000
0號，含SIM 卡壹枚），均沒收；又販賣第一級毒品，未遂，累
犯，處有期徒刑捌年，扣案之第一級毒品海洛因柒包（合計驗餘
淨重貳拾陸點肆壹公克，空包裝總重為參點參貳公克）暨其包裝
袋，均沒收銷燬，扣案之電子磅秤壹台、分裝吸管壹支、夾鏈袋
壹包、門號0000000000號行動電話壹支（序號為00
0000000000000號，含SIM 卡壹枚），均沒收。應
執行有期徒刑拾參年，扣案之第一級毒品海洛因柒包（合計驗餘
淨重貳拾陸點肆壹公克，空包裝總重為參點參貳公克）暨其包裝
袋，均沒收銷燬，扣案之電子磅秤壹台、分裝吸管壹支、夾鏈袋
壹包、門號0000000000號行動電話壹支（序號為00
0000000000000號，含SIM 卡壹枚），均沒收。
己○○其餘被訴如附表編號一至編號十部分均無罪。
甲○○無罪。
    事  實
一、己○○前於民國81年間，因肅清煙毒條例案件，於83年10月
    6 日縮短刑期假釋出監，復因再違反肅清煙毒條例案件，經
    撤銷假釋，應執行殘刑3 年11月18日：又於84年間，因肅清
    煙毒條例案件，經本院判處有期徒刑3 年10月，褫奪公權2
    年，臺灣高等法院高雄分院駁回上訴而確定，2 案接續執行
    ，甫於89年3 月13日縮短刑期假釋出監，於92年11月4 日未
    經撤銷假釋而執行完畢。詎猶不知悔改，明知海洛因係毒品
    危害防制條例所列管之第一級毒品，未經許可，不得擅自販
    賣，竟意圖營利，基於販賣第一級毒品海洛因之犯意，以其
    所有門號為0000000000號之行動電話，作為對外販賣毒品之
    聯絡工具，分別（一）於97年3 月17日12時12分許，透過上
    開行動電話，與丁○○商定談妥欲在不詳地點，以新臺幣（
    下同）32,000元之價格，販賣重量為2 錢之第一級毒品海洛
    因予丁○○，嗣因故未於約定之時間、地點交付該第一級毒
    品海洛因予丁○○，丁○○亦未支付32,000元予己○○而未
    遂；（二）於97年4 月4 日15時28分許，透過上開行動電話
    ，與丁○○商定談妥欲在不詳地點，以167,500 元（起訴書
    誤載為160,000 元）之價格，販賣重量為1 兩之第一級毒品
    海洛因予丁○○，嗣因故未能於約定之時間、地點交付該第
    一級毒品海洛因予丁○○，丁○○亦未支付167,500 元予己○○而未遂。迨於97年9 月21日14時40分許，經警持搜索票
    ，在高雄市前鎮區○○○路292 號D 棟13樓己○○租屋處查
    獲，並扣得己○○所有，供其販賣第一級毒品所用之電子磅
    秤1 台、分裝吸管1 支、夾鏈袋1 包、門號0000000000號行
    動電話1 支（序號為000000000000000 號，含SIM 卡1 枚）
    及第一級毒品海洛因7 包（總毛重為29.73 公克，合計淨重
    為26.41 公克、空包裝總重為3.32公克）等物，而查悉上情
    。
二、案經內政部警政署保安警察第三總隊第二大隊報告臺灣高雄
    地方法院檢察署檢察官偵查起訴。
    理  由
壹、證據能力部分
一、通訊監察之錄音，係利用科技產物取得之證據，與供述證據
    性質不同，是否具備證據能力，端以證據取得是否合法性為
    定，不適用傳聞排除法則。若取得證據之機械性能與操作技
    術無虞，錄音內容之同一性即不成問題，又翻譯者之聽覺及
    語言之理解若不成問題，譯文與錄音之同一性，即無可非議
    。亦即通訊監聽（錄）本質上係搜索扣押之延伸，其取得證
    據之證據能力有無，厥以監聽（錄）之「合法性」作決定，
    如係合法監聽所取得，不生欠缺證據能力問題。此種監聽（
    錄）取得之證據，雖具有「審判外陳述」之外觀，但並不適
    用供述證據之傳聞排除法則。監聽（錄）取得之證據，合法
    取得之證據所須檢驗者，為證據之「同一性」及「真實性」
    。詳言之，監聽（錄）取得之錄音須與監聽內容一致、錄音
    之譯文須與取得之錄音一致，始符合證據「同一性」之要求
    ，又錄音譯文之解讀，須符合原來對話人之意思，始符合證
    據「真實性」之要求，而具備足夠證明力。此種證據因係機
    械操作形成，「同一性」係檢驗機械性能與操作技術，「真
    實性」則係檢驗譯作者之聽寫與理解能力，與傳聞證據之檢
    驗原理，迥不相同（最高法院97年台上字第3872號、3936號
    判決意旨參照）。本件卷附被告己○○與丁○○之通訊監察
    譯文（見本院卷一第33頁至第34頁）係由臺灣屏東地方法院
    分別核發97年聲監續字第000021號、97年聲監續字第000049
    號通訊監察書，對購買毒品者丁○○所持有之0000000000號
    行動電話進行監聽，有臺灣屏東地方法院之通訊監察書在卷
    可憑（見本院卷一第163 頁至第166 頁），且被告己○○所
    犯者係販賣第一級毒品罪，該罪最輕本刑為有期徒刑5 年以
    上，合通訊保障及監察法第5 條第1 項第1 款之監察要件，
    因此係合法監聽所得之證據，依上開說明該通訊譯文亦有有
    證據能力。
二、又按被告以外之人於審判外之言詞或書面陳述，除法律有規
    定者外，不得作為證據；被告以外之人於審判外之陳述，雖
    不符刑事訴訟法第159 條之1 至同條之4 之規定，而經當事
    人於審判程序同意作為證據，法院審酌該言詞陳述或書面陳
    述作成時之情況，認為適當者，亦得為證據。當事人、代理
    人或辯護人於法院調查證據時，知有刑事訴訟法第159 條第
    1 項不得為證據之情形，而未於言詞辯論終結前聲明異議者
    ，視為有前項之同意，刑事訴訟法第159 條第1 項、第159
    條之5 分別定有明文。查本判決所引用之其他各項據以認定
    事實之傳聞性質，被告己○○、甲○○、渠等辯護人及公訴
    人於本院言詞辯論終結前，均不爭執而未曾聲明異議，本院
    審酌該等言詞及書面陳述作成時之情況，並無出於任意性或
    不正取供，或違法或不當情事，且客觀上亦無不可信之情況
    ，堪認為適當，揆諸前開說明，依法均有證據能力，合先敘
    明。
貳、有罪部分
一、訊據被告己○○固坦承其於上開時、地，為警搜索，並扣得
    其所有之第一級毒品海洛因、電子磅秤、分裝吸管、夾鏈袋
    、行動電話等物，惟矢口否認有何販賣第一級毒品海洛因之
    犯行，辯稱：扣案之海洛因是伊自己要施用的，不是要販賣
    的，伊也沒有單獨販賣海洛因予丁○○，丁○○只是向伊詢
    問毒品的市價，伊都是跟丁○○的先生乙○○合資的云云（
    見本院98年度審訴字第1896號院卷二第78頁反）。
二、經查：
（一）被告己○○分別於上開2 次時間，以其所有門號為000000
      0000號之行動電話，與丁○○商定談妥欲販賣第一級毒品
      海洛因等情，業據證人丁○○於警詢時證述：97年3 月17
      日12時12分之通話內容，是伊撥打0000000000號行動電話
      給被告己○○，要以32,000元購買2 錢的海洛因，至97年
      4 月4 日15時28分之通話內容，則是伊要以160,000 元向
      被告己○○購買1 兩的海洛因等語（見內政部警政署保安
      警察第三總隊第二大隊警卷一第25頁）；於本院審理時復
      到庭證稱：伊有於97年3 月17日12時12分許，以電話與被
      告己○○談妥要以32,000元購買2 錢之海洛因，但伊沒有
      拿到海洛因；另伊有於97年4 月4 日15時28分許，與被告
      己○○談妥要以167,500 元購買1 兩之海洛因，但是同樣
      沒有交貨，也未支付金錢等語（見本院卷一第103 頁反）
      甚為明灼。又警方於97年9 月21日14時20分許，在高雄市
      前鎮區○○○路292 號D 棟13樓被告己○○租屋處，扣得
      其所有之粉塊狀晶體、粉末共計7 包，經送鑑定結果，均
      係屬毒品危害防制條例第2 條第2 項第1 款所稱之第一級
      毒品，為第一級毒品海洛因（總毛重29.73 公克，合計淨
      重為26.41 公克、空包裝總重為3.32公克），此有法務部
      調查局97年12月2 日調科壹字第09723044380 號濫用藥物
      實驗室鑑定書在卷足佐（見內政部警政署保安警察第三總
      隊第二大隊警卷一第95頁），而扣案之門號0000000000號
      行動電話1 支（序號為000000000000000 號，含SIM 卡1
      枚），被告己○○自承為其所有，復有被告己○○使用上
      開行動電話，與證人丁○○使用門號為0000000000號行動
      電話之通訊譯文在卷可查（見本院卷一第33頁至第34頁）
      ，堪認被告己○○確有於上開2 次時間，以上開行動電話
      作為販賣毒品之工具，與證人丁○○商定談妥販賣第一級
      毒品海洛因事宜，嗣因故未交付第一級毒品海洛因予丁○○無訛。
（二）被告己○○雖辯稱：伊並未販賣海洛因予證人丁○○，她
      只是跟伊詢問毒品的市價云云（見本院卷一第182 頁）。
      惟細繹丁○○（下稱A ，即0000000000號行動電話持有者
      ）與被告己○○（下稱B ，即0000000000號行動電話持有
      者）之通訊譯文資料：（1 ）97年3 月17日12時12分04秒
      ：「A ：啊你有要出來嗎？你轉到這兒來啦，拿二啦。B
      ：我要過去，再過去妳那兒向妳拿啦。A ：沒有啦，拿二
      啦，再過來拿啦。B ：喔。A ：拿二呢。B ：我知道啊，
      二嘛。A ：對啦，來再來拿啦。B ：大的二嘛。A ：對啦
      。B ：好啦，我知道啦。A ：喔，來再來算帳啊。B ：好
      啦。A ：喔好好」。（2 ）97年4 月4 日15時28分34秒：
      「B ：人家又要漲價了啦，人家對方，剛才早上我有過去
      找他有沒有，要漲五千了啦。A ：喔，哇，你沒有說，你
      像這樣臨時又沒有說啊，你啊沒有打電話跟我講一下，啊
      人家昨天我就跟你講完了，昨晚…。B ：對啊，昨天我就
      跟妳，我有跟他講啊，說啊昨天，早上而已你就給我變這
      樣了，我是要怎麼做生意啦，啊肚爛我就沒有跟他拿啊。
      A ：沒有啦，是說這樣，沒有關係，這樣跟他拿怎麼有關
      係呢，那就，你就打電話跟我講嘛，這個我昨天就有交代
      你了對不對，怎麼我們都可以配合的啊。B ：不然這樣子
      啦，一個人賠二千五啦，少賺二千五這樣子啦。A ：好啦
      好啦，就你在說了，怎麼可能不好，那是說你又沒有跟我
      說。B ：等一下，我說給妳聽拉，是十七呢，我給妳是十
      七呢，啊少二千五是等於多少啊？。A ：啊少二千五就等
      於那個叫做那個十六萬五，十六萬七千五，你是在神經啊
      。B ：十六萬八千五嘛。A ：七千五。B ：喔，七千五。
      A ：對。B ：要一是嗎？A ：對，對啦。B ：要一嗎？A
      ：對啦，十六萬七千五啦。B ：對啦，要一個是嗎？A ：
      對」等語，有上開通訊譯文在卷可憑（見本院卷一第33頁
      至第34頁）。上開2 則通訊譯文係被告己○○與證人丁○○之對話內容，且渠等主要係在討論有關毒品海洛因一事
      ，為被告己○○所不爭執（見本院卷一第191 頁），其中
      ，（1 ）97年3 月17日12時12分之通話內容先係證人丁○○詢問被告己○○是否欲出門，得否拿「二」至證人丁○○住處，嗣經被告己○○再次確認是否為「大的二」後，
      雙方始達成共識；（2 ）97年4 月4 日15時28分之通話內
      容係被告己○○主動告知證人丁○○，賣家要漲價5,000
      元，證人丁○○則回應未及早通知，嗣經雙方妥協後，願
      各自分擔2,500 元，再經證人丁○○計算減少2,500 元應
      為167,500 元後，被告己○○則確認是否要「一」，雙方
      並最終達成共識，是觀諸上開通話內容，一係證人丁○○
      欲購買第一級毒品海洛因，請求被告己○○至證人丁○○
      住處進行交易；一則係因毒品漲價，雙方最終談妥欲交易
      之金額與重量，核均與詢問市價一節無涉，被告己○○所
      辯，顯為飾卸之詞，要非可採。
（三）邇來政府為杜絕毒品氾濫，毒害人民甚深，再三宣導教民
      眾遠離毒品、媒體之報導既深且廣，對於毒品之禁絕，應
      為民眾所熟悉。又政府對於查緝施用、轉讓及販賣毒品無
      不嚴格執行，且販賣毒品罪更係重罪，設若無利可圖，衡
      情一般持有毒品者，當不致輕易將持有毒品交付他人。況
      第一級毒品海洛因價格不貲、物稀價昂，且販賣毒品係違
      法行為，非可公然為之，亦無公定之價格，不論任何包裝
      ，均可任意分裝增減分量，每次買賣價量，亦可能隨時依
      雙方間之關係深淺、資力、需求量及對行情之認知、來源
      是否充裕、查緝是否嚴緊，購買者被查獲時供述購買對象
      之可能性風險之評估等，因而異其標準，並隨時機動調整
      ，非可一概而論，是販賣之利得，除經坦承犯行或價量俱
      臻明確外，委難查得實情，販賣之人從價差或量差中牟利
      方式雖異，其意圖營利之非法販賣行為則一，茍無任何利
      益可圖，被告己○○實無甘冒風險，在與證人丁○○並非
      至親之下，將毒品無償交付。從而，被告己○○應有欲從
      中賺取差額利潤以牟利之意圖，應堪認定。
（四）綜上所述，被告己○○所涉販賣第一級毒品海洛因未遂之
      犯行，事證明確，所辯核均屬事後卸責之詞，不足採信，
      其犯行堪以認定，應予依法論科。
三、新舊法比較
（一）被告行為後，毒品危害防制條例第4 條已於98年5 月20日
      修正公布，針對當次公布之修正條文，未另訂施行日期，
      而法規之制定與法規之修正，如有特定生效日之必要者，
      依中央法規標準法第14條或第20條第2 項準用第14條之規
      定，應分別特定其施行日期。法規制定或前次修正基於特
      殊原因所特定之施行日期，並不適用於日後修正或再次修
      正之條文；至原毒品危害條例條例第36條所規定：「本條
      例自公布後6 個月施行」，核其所稱「本條例」係指係92
      年7 月9 日修正公布之該條例，並非指98年5 月20日公布
      之部分修正條文。是98年5 月20日公布之毒品危害防制條
      例修正條文之生效日期，應依中央法規標準法第13條之規
      定，自公布日起至第3 日即98年5 月22日發生效力（司法
      院98年6 月29日院台廳刑一字第0980014643號函亦同此見
      解）。據此，本案應依刑法第2 條第1 項「按行為後法律
      有變更者，適用行為時之法律，但行為後之法律有利於行
      為人者，適用最有利於行為人之法律」之規定，依「從舊
      從輕」原則而為比較。
（二）查被告行為時之毒品危害防制條例第4 條第1 項係規定：
      「製造、運輸、販賣第一級毒品者，處死刑或無期徒刑；
      處無期徒刑者，得併科新臺幣1 千萬元以下罰金。」，修
      正後則規定：「製造、運輸、販賣第一級毒品者，處死刑
      或無期徒刑；處無期徒刑者，得併科新臺幣2 千萬元以下
      罰金。」，則修正後之規定，就得併科之罰金顯已提高，
      應以被告行為時之規定對被告較為有利。是本件就修正前
      後毒品危害防制條例第4 條第1 項之比較結果，以修正前
      之規定對被告較為有利，而應適用98年5 月20日修正公布
      前即被告行為時之毒品危害防制條例規定論斷。
四、按非以營利售賣之意圖而買入毒品，或因其他原因而持有毒
    品，嗣起售賣營利之意圖，著手於售賣行為而未及賣出者，
    應成立販賣毒品未遂罪；如非以營利售賣之意圖而買入，或
    因其他原因而持有，嗣起售賣營利之意圖，必其尚未著手於
    賣出行為，始有成立意圖販賣而持有毒品罪之餘地，最高法
    院96年台上字第4860號著有判決；次按犯罪之著手，係指行
    為人為實現犯意而開始實行犯罪構成要件之行為而言。毒品
    危害防制條例第四條第一、二項之販賣第一、二級毒品罪，
    於售賣者與購毒者就買賣毒品之重要內容有所表示時，即可
    認為已經著手實行販賣毒品之行為；亦即販賣毒品之犯行，
    以售賣者與購買者雙方就買賣毒品之重要內容有所意思表示
    而達成契約之合致時，即已著手於販賣毒品構成要件之行為
    ，而售賣者已否實際交付毒品，乃該項販賣毒品行為是否既
    遂之問題，最高法院98年度台上字第2248號判決可資參照。
    查被告己○○與證人丁○○於上開2 時間，已就購入毒品之
    數量、金額達成合致，被告己○○之行為自已該當於販賣第
    一級毒品之著手行為，是核被告己○○所為，均係違反修正
    前毒品危害防制條例第4 條第6 項、第1 項之販賣第一級毒
    品罪未遂罪。公訴意旨認被告己○○販賣第一級毒品海洛因
    犯行為既遂，尚有未洽，惟此僅為既遂、未遂之行為階段認
    定不同，自無庸變更起訴法條（最高法院96年度台上字第67
    43號判決、97年台上字第202 號判決、98年台上字第3274號
    判決可資參照）。被告己○○販賣第一級毒品未遂而持有海
    洛因之低度行為，均應為販賣未遂之高度行為所吸收，不另
    論罪。其所犯上開2 罪間，犯意各別，行為互殊，應予分論
    併罰。又被告己○○上開2 次已著手於販賣第一級毒品之行
    為，皆未完成交易，其犯罪尚屬未遂，均為未遂犯，應俱依
    刑法第25條第2 項之規定，按既遂犯之刑減輕之。再被告己○○前有如犯罪事實欄所示之犯行，甫於89年3 月13日縮短
    刑期假釋出監，於92年11月4 日未經撤銷假釋而執行完畢，
    有臺灣高等法院被告前案紀錄表一份在卷可稽，其於有期徒
    刑執行完畢後，5 年內故意再犯本件有期徒刑以上之罪，為
    累犯，應依刑法第47條第1 項之規定加重其刑（法定本刑為
    死刑、無期徒刑部分依法不得加重），並應分別依法先加而
    後減之。另本件被告己○○藉販賣第一級毒品海洛因圖利，
    所為罪質及惡性固非輕微，然本罪法定本刑為死刑或無期徒
    刑之罪，刑責甚重，被告販賣第一級毒品之對象僅1 人，均
    未實際交貨，未獲取實際利得，且其非販賣毒品之上游大盤
    ，與其他販毒集團，大量大規模販毒給不特定之多數人施用
    ，牟得龐大厚利等情形相較，被告己○○之行為危害社會程
    度顯有差異，而屬輕微，故本件被告己○○之上開2 次犯行
    如逕予宣告最低本刑無期徒刑，顯屬過重，失之過苛，情輕
    法重，且無從依其販毒情節輕重施以不同程度之懲處，未免
    失其立法之本旨，核本件犯罪情狀，尚堪憫恕，爰俱依刑法
    第59條規定酌予減輕其刑，並各遞減之。爰審酌被告己○○
    正值壯年，不思以正途取財，明知海洛因經公告列為第一級
    毒品，竟仍販賣海洛因供人施用以牟利，戕害他人人身至深
    且鉅，危害社會風氣，助長毒品氾濫，足以衍生其他犯罪，
    危害我國社會治安，並於犯後飾詞狡辯，毫無悔意，犯後態
    度非佳，惟念及被告己○○販賣行為尚屬未遂階段，無所獲
    利，犯罪所生危害仍屬輕微，及其犯罪動機、手段等一切情
    狀，分別量處如主文所示之刑，並定其應執行之刑。
五、按以營利為目的販入毒品，經多次販賣後，持有剩餘毒品被
    查獲，其各次販賣毒品行為，固應併合處罰。惟該持有剩餘
    毒品之低度行為，應僅為最後一次販賣毒品之高度行為所吸
    收，不另論罪。則就該查獲之剩餘毒品，祇能於最後一次之
    販賣毒品罪宣告沒收銷燬，不得於各次販賣毒品罪均宣告沒
    收銷燬（最高法院97年度台上字第4068號判決參照）。查本
    件扣得被告己○○所有之粉塊狀晶體、粉末共計7 包（總毛
    重為29.73 公克，合計淨重為26.41 公克、空包裝總重為3.
    32公克），經鑑定結果，均確屬毒品危害防制條例第2 條第
    2 項第1 款所稱之第一級毒品海洛因，已如前述，惟被告己○○所犯上開2 次販賣第一級毒品海洛因犯行，既均屬未遂
    ，毒品皆尚未賣出完成交易，核與上開最高法院判決意旨有
    異，是本件查獲之毒品，不問屬於犯人與否，應俱依毒品危
    害防制條例第18條第1 項前段規定，沒收銷燬之。又上揭毒
    品之包裝袋因直接包覆該毒品，其上顯留有該毒品之殘渣，
    衡情自難與之析離，當應整體視之為毒品，均併予宣告沒收
    銷燬，至鑑驗耗損之毒品海洛因既已滅失，自無庸為沒收銷
    燬之諭知。再扣案之電子磅秤1 台、分裝吸管1 支及門號00
    00000000號行動電話1 支（序號為000000000000000 號，含
    SIM 卡1 枚），均為被告己○○所有，業據其於本院準備程
    序時供陳在卷（見本院卷二第78頁反），分別係為供磅秤、
    分裝毒品及聯絡本件販賣毒品所用，係供犯販賣第一級毒品
    所用，應俱依毒品危害防制條例第19條第1 項之規定宣告沒
    收；而夾鏈袋1 包為被告己○○所有，業據其於本院準備程
    序時供陳在卷（見本院卷二第78頁反），係預備供分裝海洛
    因使用，應依刑法第38條第1 項第2 款規定宣告沒收。
六、公訴意旨認被告己○○係分別於97年3 月17日12時12分許、
    97 年4月4 日15時28分許，在不詳地點販賣第一級毒品海洛
    因予丁○○、乙○○2 人（販賣海洛因予丁○○未遂部分，
    已認定如前）。然查，證人丁○○於本院審理時到庭證稱：
    伊不知道證人乙○○施用海洛因的來源為何，伊不曾替他買
    過海洛因，他也未叫伊幫他打電話，向被告己○○買海洛因
    等語（見本院卷一第104 頁至第104 頁反）；核與證人乙○○於本院審理時證稱：伊未曾向被告己○○買過海洛因，伊
    是與被告己○○合資買的，都是伊與被告己○○聯絡的，未
    透過其他人，也未透過丁○○接洽購毒事宜等語（見本院卷
    一第106 頁至第106 頁反、第108 頁）相符，足見證人丁○○於上揭2 時點，撥打被告己○○上開行動電話談妥欲購買
    海洛因事宜者，純係供證人丁○○個人施用，非為證人丁○○與乙○○共同合資購買，公訴意旨認被告係販賣第一級毒
    品海洛因予丁○○、乙○○2 人，尚乏依據，容有未恰，附
    此敘明。
參、無罪部分
一、公訴意旨另以：
（一）被告甲○○與己○○係夫妻，明知海洛因係毒品危害防制
      條例所列管之第一級毒品，未經許可，不得擅自販賣，竟
      意圖營利，與己○○共同基於販賣第一級毒品海洛因之犯
      意聯絡，分別於（1 ）97年3 月17日12時12分許，在不詳
      地點，以3, 2000 元之價格，販賣重量為2 錢之第一級毒
      品海洛因予丁○○、乙○○2人；（2）於97 年4 月4 日
      15時28分許，在不詳地點，以160,000 元之價格，販賣重
      量為1 兩之第一級毒品海洛因予丁○○、乙○○。因認被
      告甲○○涉有毒品危害防制條例第4 條第1 項之共同販賣
      第一級毒品罪嫌等語。
（二）被告己○○與被告甲○○明知海洛因係毒品危害防制條例
      所列管之第一級毒品，未經許可，不得擅自販賣，竟意圖
      營利，共同基於販賣第一級毒品海洛因之犯意聯絡，分別
      於如附表編號一至編號十所示之時間、地點，以如附表編
      號一至編號十所示之金額、重量，販賣第一級毒品海洛因
      予如附表編號一至編號十所示之丁○○、乙○○及姓名年
      籍不詳之成年男子。因認被告己○○與被告甲○○共同涉
      有毒品危害防制條例第4 條第1 項之販賣第一級毒品罪嫌
      等語。
二、按犯罪事實應依證據認定之，無證據不得認定犯罪事實；又
    不能證明被告犯罪，應諭知無罪之判決；刑事訴訟法第154
    條第2 項、第301 條第1 項分別定有明文。再按刑事訴訟法
    上所謂認定犯罪事實之證據，係指足以認定被告確有犯罪行
    為之積極證據而言，如未能發現相當證據或證據不足以證明
    ，自不能以推測或擬制之方法，以為裁判基礎。而認定不利
    於被告之事實，須依積極證據，苟積極證據不足為不利被告
    之認定時，即應為有利於被告之認定，更不必有何有利之證
    據；又認定犯罪事實所憑之證據，雖不以直接證據為限，間
    接證據亦包括在內，然而無論直接證據或間接證據，其為訴
    訟上之證明，須於通常一般之人均不致有所懷疑，而得確信
    其為真實之程度者，始得據為有罪之認定，倘其證明尚未達
    到此一程度，而有合理之懷疑存在，無從使事實審法院得有
    罪之確信時，即應由法院為諭知被告無罪之判決。亦即若證
    據資料在經驗科學上或論理法則上尚有對被告較為有利之存
    疑，而無從依其他客觀方法排除此項合理之可疑，即不得以
    此資料作為斷罪之基礎，且刑事訴訟制度受「倘有懷疑，即
    從被告之利益為解釋」、「被告應被推定為無罪」之原則所
    支配，故得為訴訟上之證明者，無論為直接或間接證據，須
    客觀上於一般人均不致有所懷疑而達於確信之程度者，始可
    據為有罪之認定，倘其證明尚未達於「確信」之程度，而有
    合理可疑存在時，即難據以為被告不利認定，換言之，在法
    律判斷上，即不能為被告有罪之認定。復按犯毒品危害防制
    條例第10條之罪，供出毒品來源因而破獲者，得減輕其刑，
    同法第17條定有明文，故非法施用毒品者對販賣毒品者言，
    係基於利害相反之地位，則前者不利於後者之供述，固得採
    為後者犯罪之證據，惟仍應調查其他必要之證據，以查前者
    供證是否與事實相符，尚難專以施用者之供證，即逕行認定
    他人有販賣毒品之行為。
三、公訴意旨認被告甲○○涉有上開公訴意旨（一）所指共同販
    賣第一級毒品海洛因罪嫌，無非係以被告甲○○於警詢及偵
    查中供稱：曾幫忙被告己○○取回藏置有第一級毒品海洛因
    之牛奶罐等語，及在被告己○○、甲○○二人上開租屋處，
    扣得如犯罪事實欄所示之物，為其論據；公訴意旨認被告己○○與甲○○涉有上開公訴意旨（二）所指共同販賣第一級
    毒品海洛因罪嫌，無非係以證人丁○○、乙○○於警詢時之
    陳述，及卷附被告己○○所有門號為0000000000號、門號為
    0000000000號之行動電話與如附表編號五至編號十所示各姓
    名年籍不詳之成年男子，使用各該編號所示行動電話之通訊
    監察譯文，為其論據。訊據被告甲○○固坦承曾至高雄市○
    鎮區○○街320 號，將牛奶罐取回交付予被告己○○之事實
    ，惟堅決否認有何共同販賣第一級毒品海洛因之犯行，辯稱
    ：被告己○○有無販賣毒品伊不清楚，伊雖然有去幫被告己○○拿毒品，但伊均係依照被告己○○之交代所為，當時毒
    品是用紙袋包著的，伊不知道裡面實際上是什麼東西，也沒
    特別去想，又被告己○○雖然會去找乙○○，但他們之間在
    談事情時，伊並沒有跟上去，只是留在機車上，伊不知道他
    們在談論何事等語（見本院98年度審訴字第1896號院卷二第
    42頁反）。訊據被告己○○固坦承有使用門號為0000000000
    號之行動電話，且通訊監察譯文中之通話內容係被告己○○
    與他人之談話內容，惟堅決否認有何販賣第一級毒品海洛因
    之犯行，辯稱：海洛因係伊自己要施用的，不是要販賣的，
    起訴書附表一編號7 至編號13（即附表編號五至編號十部分
    ）相關之通訊監察譯文內容，係在討論買茶葉、海產或借貸
    金錢等事情，不是在販賣海洛因等語（見本院98年度審訴字
    第1896號院卷二第78頁反）。
四、經查：
（一）上開公訴意旨（一）所指被告甲○○涉嫌共同販賣第一級
      毒品海洛因罪嫌部分：
      證人即被告己○○於本院審理時到庭證稱：伊將毒品包裝
      完之後，會置於七星牌的香菸盒，再將香菸盒藏在牛奶罐
      裡面，被告甲○○有幫伊拿過2 次牛奶罐，是將整個牛奶
      罐拿給伊，伊叫被告甲○○拿牛奶罐給伊時，並未告訴她
      拿的目的，伊與被告甲○○一同去找乙○○時，只是跟被
      告甲○○說有事情要討論，都是伊與乙○○、丁○○到旁
      邊去說話，被告甲○○在看不到伊的距離處等，她不知道
      伊與乙○○在做何事等語（見本院卷二第110 頁至第111
      頁），核與證人丁○○於本院審理時到庭證述：伊都是打
      電話與被告己○○約地點交貨，被告己○○都自己一個人
      來，沒有載女生，伊不知道他是否騎機車，伊到的時候就
      看到被告己○○一個人站在那裡了，伊打電話給被告己○○時，也沒有小姐接過電話，伊不認識，也沒見過被告甲○○等語（見本院卷一第103 頁、第105 頁）；證人乙○○於本院審理時證稱：伊到被告己○○家裡時，有看過被
      告甲○○，但只有簡單問候的交談，伊與被告己○○在談
      論合資購買海洛因時，被告甲○○不在場，被告己○○將
      合資之海洛因拿給伊時，被告甲○○亦不在場，伊在討論
      事情時，她都不在場未參與等語（見本院卷二第107 頁至
      第107 頁反）相符，足見被告己○○與丁○○、乙○○進
      行、討論毒品相關事宜時，被告甲○○均未曾參與。是尚
      難認被告甲○○與被告己○○間有共同販賣第一級毒品海
      洛因之犯意聯絡及行為分擔甚明。從而，尚難僅憑被告甲○○曾依被告己○○之指示，取回裝有第一級毒品海洛因
      之牛奶罐，即遽認被告甲○○有何共同販賣第一級毒品海
      洛因之犯行，被告甲○○上開所辯，尚非虛妄，應堪採信
      。
（二）上開公訴意旨（二）所指被告己○○與被告甲○○涉嫌共
      同販賣第一級毒品海洛因罪嫌部分：
   1. 關於如附表編號一至編號四所示之販賣海洛因部分：
     （1）證人丁○○於警詢時固陳稱：伊向被告己○○購買過
          4 次毒品海洛因，第1 次是97年3 月初，伊以9,000
          元向被告己○○購買5 分海洛因，是被告己○○將海
          洛因送到伊位於高雄市苓雅區○○○路20號8 樓之7
          住處；第2 次是97年3 月底，伊以9,000 元向被告己○○購買5 分海洛因，是被告己○○將海洛因送到伊
          上開住處；第3 次是97年4 月初，伊向被告己○○購
          買1 錢海洛因，購買價錢多少伊不知道，是被告己○○將海洛因送到伊上開住處；第4 次是97年4 月初，
          伊向被告己○○購買1 錢海洛因，購買價錢多少伊不
          知道，是伊和乙○○去被告己○○位於高雄市○鎮區
          ○○路425 號住處購得的等語（見內政部警政署保安
          警察第三總隊第二大隊警卷一第24頁）。惟其於本院
          審理時改證稱：伊有跟被告己○○買過好幾次海洛因
          ，時間伊不記得，有拿到海洛因之次數是3 次，伊是
          打電話給被告己○○的，伊買海洛因是要自己施用等
          語（見本院卷一第105 頁至第105 頁反），足見證人
          丁○○就上開購買海洛因之具體時間、金額，甚至次
          數等前後供述不一致，且均無從特定，已不復記憶，
          自難以此具瑕疵且內容空泛籠統、不明確之證述，而
          為被告己○○此部分販賣海洛因犯行之認定。
     （2）又臺灣屏東地方法院分別於97年2 月27日及97年3 月
          28日核發97年聲監續字第000021號、97年聲監續字第
          000049號通訊監察書，對證人丁○○所持有之000000
          0000號行動電話進行監聽，監察期間分別為自97年3
          月4 日10時起至97年4 月2 日10時止、自97 年4月2
          日10時起至97年5 月1 日10時止，有上開通訊監察書
          在卷可憑（見本院卷一第163 頁至第166 頁），公訴
          意旨此部分所指時間，已為上開監察期間之內，果如
          證人丁○○所證述係透過電話購買第一級毒品海洛因
          ，當有電話通聯紀錄及通訊譯文可為佐證，然觀諸卷
          附相關資料，均查無此部分通訊監察譯文可資證明，
          此外，本件復未扣得販賣第一級毒品之相關帳冊資料
          以資佐證被告己○○於上開時間，確有販賣第一級毒
          品4 次予證人丁○○之情，自無從單憑丁○○於警詢
          中有瑕疵之指證，即遽認被告涉有此部分販賣第一級
          毒品4 次予丁○○之犯行。
   2. 關於如附表編號五所示之販賣海洛因部分：
      公訴意旨認被告己○○與被告甲○○共同涉有此部分犯行
      ，無非係以卷附被告己○○所有門號為0000000000號行動
      電話（即以下A 部分）與持用門號為0000000000號行動電
      話之不詳男子（即以下B 部分），於97年8 月26日12時26
      分07秒之通訊監察譯文，為其論據。然查被告己○○與被
      告甲○○堅詞否認有此部分犯行，且該雙方通話內容略以
      ：「A ：喂？B ：我拿六千五要還你，在外面。A ：阿我
      在外面呢！B ：阿現在都沒半滴了，這裡剩一點點而已。
      A ：要不然你過來市內好嗎？B ：喔在哪裡？A ：三多路
      新光三越拉。B ：喔那我在新光三越那裡再打給你。A ：
      好拉。B ：我要那個六五，好了喔。」等語（見內政部警
      政署保安警察第三總隊第二大隊警卷一第39頁），綜觀上
      開通話內容，其中「六千五」、「六五」一詞，究指何意
      ，尚有未明，參以證人即門號為0000000000號行動電話所
      有人庚○○於審理中到庭證述：伊並未跟被告己○○、被
      告甲○○2 人買過第一級毒品海洛因，也未於97年8 月26
      日以電話聯絡被告己○○購買6,500 元之海洛因，伊因為
      之前向被告己○○借錢，「六千五」是要還他錢的意思等
      語（見本院卷一第108 頁反至第109 頁），是公訴人徒以
      該等通話內容，遽認被告己○○與被告甲○○於97年8 月
      26日販賣6,500 元之第一級毒品海洛因予使用0000000000
      電話之男子，洵屬無據。
   3. 關於如附表編號六所示之販賣海洛因部分：
      公訴意旨認被告己○○與被告甲○○共同涉有此部分犯行
      ，無非係以卷附被告己○○所有上開門號為0000000000號
      行動電話（即以下A 部分）與持用門號為0000000000號行
      動電話之不詳男子（即以下B 部分），於97年8 月26日15
      時41分48秒之通訊監察譯文，為其論據。然查被告己○○
      與被告甲○○堅詞否認有此部分犯行，且該雙方通話內容
      略以：「B ：喂？A ：我問你一下，你要一個還是兩個？
      B ：兩個好了。A ：兩個嗎，喔好。B ：6 點多那邊，才
      會下去喔。A ：好，不要緊。B ：我要下去再打給你。A
      ：喔好。」等語（見內政部警政署保安警察第三總隊第二
      大隊警卷一第41頁），綜觀上開通話內容，其中「兩個」
      一詞，究指何者，尚有未明，遑論與販賣海洛因有何關聯
      ，參以證人即門號為0000000000號行動電話所有人戊○○○係一名女子，且於審理中到庭證述：伊不認識在庭之被
      告2 人，上開0000000000是伊的，但很久沒用了，不記得
      是否有交給其他人使用等語（見本院卷一第150 頁至第15
      1 頁），是公訴人徒以該等通話內容，遽認被告己○○與
      被告甲○○於97年8 月26日以不詳數量、金額販賣第一級
      毒品海洛因予使用0000000000電話之男子，洵屬無稽。
   4. 關於如附表編號七所示之販賣海洛因部分：
      公訴意旨認被告己○○與被告甲○○共同涉有此部分犯行
      ，無非係以卷附被告己○○所有門號為0000000000號行動
      電話（即以下A 部分）與持用門號為0000000000號行動電
      話之不詳男子（即以下B 部分），於97年8 月26日19時29
      分16秒之通訊監察譯文，為其論據。然查被告己○○與被
      告甲○○堅詞否認有此部分犯行，且該雙方通話內容略以
      ：「A （被告甲○○）：喂？B ：喂，阿發嗎？A ：你是
      誰？B ：傾林阿。A （被告己○○）：喂？B ：喂，阿發
      嗎？A ：對阿，你是誰阿？B ：傾林。A ：傾林阿，嗯怎
      樣？B ：你那邊現在1 錢多少？A ：二五阿。B ：這樣喔
      。A ：對阿。B ：沒辦法再降一點嗎？A ：沒辦法。B ：
      好阿，要在哪？A ：我現在在吃飯我等會再打給你。B ：
      差不多多久？A ：差不多20分。B ：好阿，好阿，好阿。
      」等語（見內政部警政署保安警察第三總隊第二大隊警卷
      一第37頁），綜觀上開通話內容，其中「1 錢」、「二五
      」一詞，究否指毒品而言，尚有未明，遑論與販賣海洛因
      有何關聯，參以證人即門號為0000000000號行動電話所有
      人壬○○○係一名女子，且於審理中到庭證述：伊不認識
      在庭之被告2 人，上開0000000000是伊的，伊都放著，沒
      有在用，也沒有給任何人使用，伊也不認識「傾林」等語
      （見本院卷一第151 頁至第152 頁），是公訴人未能提出
      被告己○○與被告甲○○共同販賣第一級毒品海洛因之積
      極證據，徒以該等通話內容，遽認被告2 人於97年8 月26
      日販賣25,000元之第一級毒品海洛因予使用0000000000電
      話之男子，純屬無據。
   5. 關於如附表編號八所示之販賣海洛因部分：
      公訴意旨認被告己○○與被告甲○○共同涉有此部分犯行
      ，無非係以卷附被告己○○所有上開門號為0000000000號
      行動電話（即以下A 部分）與持用門號為0000000000號行
      動電話之不詳男子（即以下B 部分），於97年8 月28日12
      時41分02秒、同日12時49分17秒及同日13時20分26秒之通
      訊監察譯文，為其論據。然查被告己○○與被告甲○○堅
      詞否認有此部分犯行，且該雙方通話內容略以：「B ：喂
      ，發哥喔，喂？A ：怎樣？B ：我流鼻仔拉。A ：我知道
      ，怎樣？B ：我這裡湊一湊，湊到三千五而已呢！A ：沒
      辦法拉，你不要跟我說。B ：我跟你說，我之前我是跟別
      人公家，別人三千五我三千五而已，我是欠你三千五而已
      ，他那個之前是三千五，我跟別人公家一人一半而已，我
      是跟你說一下，怕你會誤會，可以嗎？A ：可以什麼？B
      ：啊。A ：沒啦。怎麼可能啦，沒啦，要嘛就三千五，不
      然就免了。B ：好啦。三千五就三千五不要緊啦。A ：等
      一下我再跟你說要去哪裡好嗎？B ：好」、「B ：喂，要
      去哪裡拿？A ：等一下差不多20分在那個，那個一樣那裡
      啊，十四的那裡。B ：好，20分，十四的那裡嗎？A ：對
      啊，20分再出發啦。B ：好」、「B ：喂，我到了，你在
      哪裡啊？A ：我不是說20分嗎？B ：對啊，20分啊。A ：
      我還沒過去呢！B ：不然你在哪裡，我過去你那裡沒關係
      啊。A ：我還要去凱旋那邊呢，不用啦，你在那邊隨便繞
      一下，我馬上就到了。B ：好啦。」等語（見內政部警政
      署保安警察第三總隊第二大隊警卷一第43頁至第44頁），
      綜觀上開通話內容，其中「三千五」一詞，究否指毒品而
      言，尚有未明，遑論與販賣海洛因有何關聯，參以證人即
      門號為0000000000號行動電話所有人辛○○係一名女子，
      且於審理中到庭證述：伊不認識在庭之被告己○○及被告
      甲○○，也不認識綽號為「流鼻仔」之人，伊確實沒申請
      上開門號0000000000號之易付卡，會不會是被盜用等語（
      見本院卷一第153 頁至第154 頁），是公訴人未能舉證證
      明被告己○○與被告甲○○確有共同販賣第一級毒品海洛
      因之犯行，徒以該等通話內容，遽認被告2 人於97年8 月
      28日販賣3,500 元之第一級毒品海洛因予使用0000000000
      電話之男子，純屬無稽。
   6. 關於如附表編號九所示之販賣海洛因部分：
      公訴意旨認被告己○○與被告甲○○共同涉有此部分犯行
      ，無非係以卷附被告己○○所有上開門號為0000000000號
      行動電話（即以下A 部分）與持用門號為0000000000號行
      動電話之不詳男子（即以下B 部分），於97年9 月21日12
      時59分14秒之通訊監察譯文，為其論據。然查被告己○○
      與被告甲○○堅詞否認有此部分犯行，且該雙方通話內容
      略以：「A ：喂？B ：喂，我朋友過去拿了嗎？A ：還沒
      ，有說要拿，還沒來拿。B ：我先拿一個小壹啊。A ：好
      啊。B ：你多久要？A ：現在啊。B ：要在哪邊？A ：喝
      茶那邊。B ：喝茶那邊好啊。A ：好啦，好啦。」等語（
      見內政部警政署保安警察第三總隊第二大隊警卷一第46頁
      至第44頁），綜觀上開通話內容，其中「小壹」一詞，究
      否指毒品而言，尚有未明，遑論與販賣海洛因有何關聯，
      參以證人即門號為0000000000號行動電話所有人丙○○於
      審理中到庭證述：伊不認識在庭之被告己○○及被告甲○○，伊是開計程車的，有時乘客要求借用伊的電話，伊就
      會借給他，不知是何人，伊不知道譯文中所指「小壹」是
      何物等語（見本院卷一第155 頁至第156 頁），是公訴人
      未能舉證證明被告己○○與被告甲○○確有共同販賣第一
      級毒品海洛因之犯行，徒以該等通話內容，遽認被告2 人
      於97年9 月21日販賣不詳數量、金額之第一級毒品海洛因
      予使用0000000000電話之男子，純屬無稽。
   7. 關於如附表編號十所示之販賣海洛因部分：
      公訴意旨認被告己○○與被告甲○○共同涉有此部分犯行
      ，無非係以卷附被告己○○所有上開門號為0000000000號
      行動電話（即以下A 部分）與持用門號為0000000000號行
      動電話之不詳男子（即以下B 部分），於97年9 月21日13
      時14分57秒之通訊監察譯文，為其論據。然查被告己○○
      與被告甲○○堅詞否認有此部分犯行，且該雙方通話內容
      略以：「A ：喂？B ：我大約再10分鐘就到了，同樣幫我
      用成5 個。A ：喔好。B ：好好。」等語（見內政部警政
      署保安警察第三總隊第二大隊警卷一第46頁），綜觀上開
      通話內容，其中「5 個」一詞，究指何意，尚有未明，遑
      論與販賣海洛因有何關聯，參以證人即門號為0000000000
      號行動電話所有人癸○○係一名女子，經本院合法傳喚後
      未能到庭，而公訴人復未能提出被告己○○與被告甲○○
      確有共同販賣第一級毒品海洛因之積極證據，是公訴人徒
      以該等通話內容，遽認被告2 人於97年9 月21日販賣不詳
      數量、金額之第一級毒品海洛因予使用0000000000電話之
      男子，純屬無稽。
（三）綜上，本件尚無從依公訴人提出之證據資料，認定被告甲○○、被告己○○與被告甲○○分別有何上開公訴意旨（
      一）、（二）所指之共同販賣第一級毒品海洛因犯行。此
      外，復查無其他積極證據足認被告2 人有何公訴意旨所述
      此部分犯行，被告己○○、甲○○2 人既均未經證明犯罪
      ，揆諸前揭說明，自應均為無罪之諭知。
肆、按檢察官於第一審辯論終結前，發見有應不起訴或以不起訴
    為適當之情形者，得撤回起訴；撤回起訴，應提出撤回書敘
    述理由，刑事訴訟法第269 條定有明文。查本件公訴人於98
    年10月28日就起訴書附表一編號8 所示之犯罪事實，具狀撤
    回起訴，有98年度聲撤字第28號撤回起訴書在卷可查（見本
    院卷一第145 頁至第145 頁反），是此部分訴訟關係業已不
    存在，本院自無從加以審理，併此敘明。
據上論斷，應依刑事訴訟法第299 條第1 項前段、第301 條第1
項，修正前毒品危害防制條例第4 條第6 項、第1 項，毒品危害
防制條例第18條第1 項、第19條第1 項，刑法第2 條第1 項前段
、第11條、第25條、第47條第1 項、第59條、第51條第5 款、第
38條第1 項第2 款，判決如主文。
本案經檢察官子○○到庭執行職務。
中    華    民    國    99    年    1    月     21    日
                  刑事第七庭  審判長法  官   陳  箐
                                    法  官   洪培睿
                                    法  官   簡佩珺
以上正本證明與原本無異。
如不服本判決應於收受送達後十日內向本院提出上訴書狀，並應
敘述具體理由；其未敘述上訴理由者，應於上訴期間屆滿後二十
日內向本院補提理由書（均須按他造當事人之人數附繕本）「切
勿逕送上級法院」。
中    華    民    國    99    年    1    月      22   日
                                    書記官   蕭家玲
附錄本判決論罪科刑法條：
毒品危害防制條例第4條
製造、運輸、販賣第一級毒品者，處死刑或無期徒刑；處無期徒
刑者，得併科新臺幣2 千萬元以下罰金。
製造、運輸、販賣第二級毒品者，處無期徒刑或 7 年以上有期
徒刑，得併科新臺幣 1 千萬元以下罰金。
製造、運輸、販賣第三級毒品者，處 5 年以上有期徒刑，得併
科新臺幣 7 百萬元以下罰金。
製造、運輸、販賣第四級毒品者，處 3 年以上 10 年以下有期
徒刑，得併科新臺幣 3 百萬元以下罰金。
製造、運輸、販賣專供製造或施用毒品之器具者，處 1 年以上
7 年以下有期徒刑，得併科新臺幣 1 百萬元以下罰金。
前五項之未遂犯罰之。
 附 表
┌──┬──────┬──────┬──────┬───┬────┬──┐
│編號│交易時間    │交易地點    │交易對象    │交易數│交易金額│備註│
│    │            │            │            │量    │        │    │
├──┼──────┼──────┼──────┼───┼────┼──┤
│ 一 │97年3月初   │高雄市苓雅區│丁○○      │5分   │9,000 元│    │
│    │            │復興二路20號│乙○○      │      │        │    │
│    │            │8 樓之7     │            │      │        │    │
├──┼──────┼──────┼──────┼───┼────┼──┤
│ 二 │97年3月底   │高雄市苓雅區│丁○○      │5分   │9,000元 │    │
│    │            │復興二路20號│乙○○      │      │        │    │
│    │            │8 樓之7     │            │      │        │    │
├──┼──────┼──────┼──────┼───┼────┼──┤
│ 三 │97年4月初   │高雄市苓雅區│丁○○      │1錢   │不詳    │    │
│    │            │復興二路20號│乙○○      │      │        │    │
│    │            │8 樓之7     │            │      │        │    │
├──┼──────┼──────┼──────┼───┼────┼──┤
│ 四 │97年4月初   │高雄市前鎮區│丁○○      │1錢   │不詳    │    │
│    │            │德昌路425 號│乙○○      │      │        │    │
├──┼──────┼──────┼──────┼───┼────┼──┤
│ 五 │97年8 月26日│高雄市前鎮區│使用00000000│不詳  │6,500元 │    │
│    │12時26分許  │中山二路2 號│電話之男子  │      │        │    │
├──┼──────┼──────┼──────┼───┼────┼──┤
│ 六 │97年8 月26日│高雄市前鎮區│使用00000000│不詳  │不詳    │分2 │
│    │15時41分許  │三多三路213 │電話之男子  │(2 個)│        │包  │
│    │15時44分許  │號          │            │      │        │    │
├──┼──────┼──────┼──────┼───┼────┼──┤
│ 七 │97年8 月26日│高雄市前鎮區│使用00000000│1錢25 │25,000元│    │
│    │19時29分許  │新衙路286 號│電話之男子  │      │        │    │
├──┼──────┼──────┼──────┼───┼────┼──┤
│ 八 │97年8 月28日│高雄市前鎮區│使用00000000│不詳  │3,500元 │    │
│    │12時41分許  │中山二路2 號│電話之男子  │      │        │    │
│    │12時49分許  │            │            │      │        │    │
│    │13時20分許  │            │            │      │        │    │
├──┼──────┼──────┼──────┼───┼────┼──┤
│ 九 │97年9 月21日│高雄市前鎮區│使用00000000│不詳  │不詳    │    │
│    │12時59分許  │中山二路2 號│電話之男子  │(1 個)│        │    │
├──┼──────┼──────┼──────┼───┼────┼──┤
│ 十 │97年9 月21日│高雄市前鎮區│使用00000000│不詳  │不詳    │    │
│    │13時14分許  │中山二路2 號│電話之男子  │(5個) │        │    │
└──┴──────┴──────┴──────┴───┴────┴──┘


司法院資訊處製作；財團法人民間司法改革基金會備份。
